
未設定話者 00:01 
しおんです。ラーシーの細かいやつについて連絡させていただきます。えっと、主に SFF のところ、全体的に私が入ってるので、ちょっと上から細かいところに振り分けていって認識いきたいと思います。全体管理の体感コンセプト全体スケジュールについては、全体スケジュールのところは大きなあって、その次の WBS につながるんですけど、ちょっとこの間のミーティングでも話したんですけど、大きな中長期的な計画みたいなのは、カオンとちょっと鈴木さんが協力していただきながら、ちょっとお願いしたいなって思っていて。

未設定話者 00:48 
で、そこの方向性というか、それ最終合意取りたいっていうのは、私が確認しときたいみたいな認識、腹落ちさせときたいみたいなのがあるんで、そこをやっておきたいです。で、あと WBS のもっと細かいところについては、実行フェーズの話はおしりちゃんにスケジュール細かく立ててもらって、私が最終なんかもれないかとか、今年やったことでもっと入れたかったこととかあれば、そこを最終承認してやるっていう感じです。

未設定話者 01:16 
で、そこに WBS のところはカオンに相談するんで大丈夫です。で、えっと、コンセプトとかについては、あの、私も実際になんかこうビジュアルに落とすみたいなところ、結構やったりとかしてるので、その辺はしたいなと思ってるのと、あとはあの、この間ちょっと話したんですけど、カオンと話してたんですけど、この大枠のこの世界観みたいな、大枠のこんな方向性でいくみたいなのはカオンがやってくれて、それをなんか私がしっかり責任持って実行までを、実行っていうか、実行に指示できるような、こう形の粒度まで自分の自分の言い方で腹落ちさせるみたいなのを今年もやって、それが結構良かったというか、その行程はなんか私の中であったら嬉しいなと思ったので、全体のコンセプトとか、とりあえず方向性、ざっくりした方向性みたいなのは決めてもらいたいなと思っていて。

未設定話者 02:14 
で、その中でそれを飲み込んで、私がちゃんとそれ以降の責任を持ってというか、それ以降のちゃんと判断ができるような、こう、それこそ世界観みたいなところの作り上げみたいなのは、ちょっと私の方でもしっかり責任持ってやりますっていう感じです。

未設定話者 02:34 
なので、あくまで SFF のなんかこう。カオンも鈴木さんも全体のやつを見た上での SFF がどういうものになるかみたいな感じだと思うので、単体の本当になんかこう、細部に行くまでのこのルートの世界観みたいな、私が作ったりとかできたらいいのかな、なんていう風にちょっと思ってます。

未設定話者 02:58 
すいません、めっちゃニュアンスな話でっていう感じですね。今年もなんか今年やるそのざっくりこんな人たちをこんな風にするみたいなのをカオンも考えてくれてて。で、それを私もめっちゃいいなと思って、そこから自分の言葉に落としたりとか、それの上でみたいな。

未設定話者 03:14 
もっとじゃあ今年のテーマを決めてみたりみたいなのを私がやったっていう感じです。なのでもうちょっと細かい粒度の世界観みたいなのは、私がやるのがいいのかなって個人的に思ってます。そこの時は私が実行でカオンとかに相談して、最終決定も私がしますっていう感じになると思います。

未設定話者 03:34 
で、全体の予算策定、余日管理フローの構築については、えっと、今現状でいうとかカオンと神保さんと私で予算を組んでみたいな感じでやってます。ただ、なんかその SFF が事業、SFF 単体だけのことっていうよりかは、多分あの事務のところも絡んできてみたいな話があったりしたので、ちょっとそこを今アルハップさんの力を借りて、この木曜日ぐらい、明日から明日かにミーティング組んでちょっとやっていこうと思ってます。

未設定話者 04:08 
ただ、そこの予算で予算のなんかその管理方法についてはアルハップさんと話したんですけど、なんか頻繁にそこの予算が変わるっていうのをなんか 1週間に一回見てとかっていう話ではないから、一ヶ月で動いた動きを毎回のそのチーム会議、チームリーダー会議でアルハップさんに今こんな変化がありましたっていうのを伝えて、そこでしっかりそこの予算をこうやって見直していけばいいんじゃないですかっていう、この間話になったので、えっとこの予算の見直しというか、余日のところ、これは守りの話なんですけど、多分守りの話でいうと、そこの余日についてはそこの会で行うみたいな感じがいいかなと思ってます。

未設定話者 05:00 
新しい取り組みをしっかり記録しておいて、そこに対してどういうふうに組むのかっていうのはやった方がいいのかなと思ってます。で、あと多分鈴木さんがやってくださってるやつに関しては、なんかその攻めの、攻めの予算というかあれっていう話があったんですけど、そこをなんかどういう役割でやっていくのがいいのかなとかってちょっと思って。

未設定話者 05:23 
えっと、まあ多分鈴木さんが一番解像度高いと思うんで、お任せできたら嬉しいなと思いつつ、そこに関しては、でもそうか、最終承認は私で、鈴木さんに形にしてもらって、こんな感じでどうでしょうかっていう風にしてもらえるのが一番ありがたいのかなっていう風に思ってます。

未設定話者 05:43 
で、協賛については、プラン作成、営業リスト作成、商談開始については、中のプラン策定は今年、今年の限りでいうとかがやってくれて。で、私も見て最終承認してみたいな感じでやってました。で、営業リストの作成は神保さんがやってもらっていて、商談は私となあちゃんでやってますが、神保さんに引き継げたら嬉しいです。

未設定話者 06:13 
で、協賛周りは、えっと、引き続き神保さんにやってもらえるのがいいのかなと思っております。かなa？。とりあえず今んとこ大きな問題があるわけじゃないんで、そこをちょっとやりつつ。っていう感じですかね。で、協賛についてはそんな感じでやってもらえたら嬉しいなというふうに思ってます。

未設定話者 06:45 
えっと。で、えっと、鈴木さんが挟まっていただくのはすごいありがたいなと思って、議事録のところとかは思ってます。ただ、ここのなんかちょっと私が不安なのは、えっと、実際のなんか関係性とか、なんかちょっと私がことし、今年はやってたので、その辺どういうふうに。

未設定話者 07:19 
そっか、でも鈴木さんとして私に結局来るから、ここはこうですよっていうフィードバックっていうかができるのか。で、相談は私なんですもんね。決定が私じゃないってことか。OK です。で、システムのところは、えっと、今実行フレアネストさんやって、えーっと、神保さんに相談して、私が最終承認。

未設定話者 07:43 
で、あってます。で、ここはチケット、チケットの導線、販売導線、マイページ、ホームページ、ウェブデザイン周り、決済周り、ここに入ってる通りです。ですです。あとクリエイティブ、えっとキービジュアル、ロゴデザインについては IDA さんが入ってくださってます。

未設定話者 08:09 
で、相談がもしかしたらここ鈴木さんになってるけど。うーんと、まあかおんと私みたいな感じなのかもしれないなってちょっと思いました。なんか SFF のその IDA さんとの取り組みとしては、結局まず会社全体の話があってからのSFFみたいな流れで、なんか同じような感じでちょっと進んでいく節があるんで、そこはあの私がSFFのところで入りつつ、かおんも同時進行でなんかこう引き継いでいくみたいな感じの流れになるかなって思ってます。

未設定話者 08:45 
で、体制はこれで OK です。で、物販のところ、グッズデザイン作成発注は、えっと、おしりちゃんに、おしりちゃんとか細かいクリエイティブの部分、例えばちょっとした発信。あ、そっかそっか、ちょっと待って。

未設定話者 09:10 
ここにプラスで、えっと、体制の後に普通にクリエイティブのキービジュアル、ロゴデザインとか以外に、SNS周りが入ってくるかなと思って。あ、それ主役か、あ、ごめんなさい。ちょっと言った虫で。で、物販のところはグッズデザインとかは IDA さんとおしりちゃんとやりとりしてもらって、ななこちゃんが主で、私相談っていう感じでやってます。ECサイトの販売とか当日販売は神保さんが実行して、これで OK です。

未設定話者 09:40 
大会運営は神保さん実行。私承認。スタッフ、神保さん実行。ここはどっちかっていうとただ、えっと、それかもしかしたら私証人になってますけど、神保さんが席最終承認みたいな感じにして、大会運営をマニュアル作ったりとかっていうことであれば、えっと町田さんにそのマニュアル作ったりとか、その手をかかすところをやってもらって、神保さんはそれのクオリティーチェック、クオリティーチェックというか、ちゃんとできてるかの確認？

未設定話者 10:19 
で、承認の方がいいのかなぁとかってちょっと今思ってきちゃいました。神保さんがなんかそこで手を動かすっていうのがなんかずっと重なるっていうのも、なんか多分他のこともあったりとかすると訳わかんなくなっちゃいそうだなって。

未設定話者 10:34 
負担が大きいかなと思うので、町田さんがここは実行で、えっと、神保さんが承認でもいいのかもと思ってます。まあ、そこに私がいてもいいんですけど。で、当日のスタッフについては動きを説明したりとかっていうだけなので、私。

未設定話者 11:00 
スタッフのやりとりについては町田さん絡めて神保さん町田さんでやってもらって、町田さんが承認になってもいいかなって思ってます。大会運営。あ、ちょっと待ってください。大会運営の中に、大会運営スタッフの中に私が入ってると思うのは、選手へのメールとか選手へのご案内、あとスタッフシェイパーさんへのご案内みたいなのが入ってくるかなって思ってます。

未設定話者 11:38 
で、あとは。これか。そうですね。うーんとあとエントリー要件定義。で、スタッフ、大会運営、で、集客、広報、集客戦略のところは的場さんにやってもらえたらめっちゃ嬉しいなと思ってて。例えば実際にチケットを売り出すとか、あの告知の仕方はSNSとかなり絡んでくると思うんですけど、SNS のなんかそこのどういうペルソナみたいなやつ。

未設定話者 12:27 
そこはえっと的場さんおしりちゃんで協力してそこ回してもらえたらめっちゃ嬉しいなって思います。ここはなんか私報告ベースで聞いておきたいなっていう感じですね。で、リスク管理はあとやるだけなので、町田さんにやってもらうのがいいかな。

未設定話者 12:47 
で、選手管理。ここはなんか実行のところをうまく町田さんと純保さんで分けられたらいいかなっていうふうに思ってます。で、なんか協賛とか結構温度感みたいなのが大切なところだと。町田さんよりも純保さんのコミュニケーション自体は取りやすいので、えっと純保さんにやってもらう方が、えっと、今年やってくださった分とかも、あの、多分温度感とかもわかってらっしゃるんで、来年の会場のところとか、そこは純保さんが適任かなと思いつつ、もうちょっとなんかこう表を作るとか、なんかわかりきっているもの。

未設定話者 13:22 
作業自体が、ではどんどん町田さんに渡していけたら、なんかこううまく回るんじゃないかなっていうふうに思っております。で、なんかCSは町田さんやってもらって、サービス実装っていうのが何だったっけ。サービス実装っていうのが。

未設定話者 13:46 
そっかそっか、いろんな物語のとかそういうところか。それはそうですね、町田さん、純保さん、私って感じか。で、サービス、サービス内容の設計計画は私そうですね、これで大丈夫です。あとちょっとコミュニティーのところなんですけど、この、えっと、めっちゃなんかそのRACが決まったっていうRACが決まったっていうわけじゃないんですけど。

未設定話者 14:16 
えっと、この間話したので言うと、えっと、こう全体のざっくりいつまでにこれをやって、いつまでにこんな形に持ってってみたいなのは的場さんに考えてもらいます。で、PM的な。で、進行管理とかは的場さんにやってもらいます。

未設定話者 14:34 
で、それのもっと具体のそれこそ。でも今回聞いてWBSみたいなのを立てるのはおしりちゃんがいいのかなと思ってます。で、私はえっと、そうだな。世界、その的場さんの言ったやつがみんなにこうやって翻訳されるように、ちょっと今動いてるのはあるんですけど、どうやって動いていくのがいいかな。

未設定話者 15:04 
今のその課題点というか、ちょっと今多分いろいろまだ始まったばっかりなんであれなんですけど。えっと、なんであれか、今やってることでいうと、的場さんのやってくださったやつを、私がなんか概念図みたいにしたやつにちゃんと組み込んで、もう一回立ち戻れる場所を作る、みたいなのを私やってます。

未設定話者 15:26 
あとはえっと、何かイベントみたいなのがあった時のその中の設計というかっていうのを私やろうと思ってます。で、あとはななこちゃんが、その実際にこのシェーパーさんの鏡となって、毎日こう発信したりとか、そういう発信するっていうのはななこちゃんによって、窓口にはななこちゃんになってもらおうと思ってます。

未設定話者 15:48 
で、それの相談を私が今受けてます。ただ、実際に中身を考えるみたいなところは、なんかななこちゃんがやると結構さっきあの相談してたんですけど、わりとあの、どういうふうにしたらいいかなで止まっちゃうことがあるって言ってたんで、的場さんとかの方がそこパカパカパカパカこんなのやったらどうですか？

未設定話者 16:06 
って割と体系化できたりするのかなとかって思って。なんかそこ的場さんに相談してもらいいただけるのもいいのかなって思いつつ、ちょっとなんか役割がごっちゃになっちゃうかなって思って、ちょっと悩み中ですっていう感じです。

未設定話者 16:23 
ただ、ここについては週二でミーティング組んで、ちょっと状況把握しつつっていうのをやる予定なので、ちょっとどんどんどんどんどこが適任かっていうのはやりながら考えていきたいなっていうところではあります。で、あとちょっと事務のところで、今一緒に私がちょっとだけ言ってることとして入れとくんですけど。

未設定話者 16:42 
えっと、なんかそのほんと概念図みたいな、そのお客様がこういうこういう状態で、そこからあの事務のサービスってここをこうするからこうなるよねみたいなのを絵でちょっと共通認識持てるような、ちょっと概念の作り自体は私がちょこっと関わってます。

未設定話者 17:01 
でもこれ多分一時的かなって思うんで、別に役割定義をわざわざしなくてもいい話かもしれないんですが、一応やってることとしては入れてます。で、あとはえっと。ちょっと相談。ちょっと今日話であった、言ってるのがいいかわかんないんで、ちょっとこれはまあ一旦スルーでもいいですけど。

未設定話者 17:22 
あの、なんだっけな、が全体のその方向性とか全体のものを考えるってなった時に、結構あの、ななこちゃんとかえっと、がそこにこう、なんて言うんだろうな、が決めることによって、ななこちゃんがなんか自分の考えが自分が決めづらくなるみたいな。

未設定話者 17:59 
決めづらくなるわけじゃないですけど。なんかそんな感じの話があったんで、事務のところに関しては、私がもう本当に外部的な感じで相談に、その目標とか、全体のなんかそのでやってる私みたいな役割は、ななこちゃんがやる時の相談、私が乗るんでもいいのかなとかってちょっと思ったりとかしてますが、ちょっとこれはあくまで案なので。

未設定話者 18:27 
っていう感じですかね。です。あと経理のところについては、アールハープさんとなんかちょっとじんぼさんにお願いいろいろしてるはしてるんですけど、経理のところでいうと請求書とかの確認はじんぼさんがやってます。

未設定話者 18:44 
でも、あとなんか労務的な、なんかその社労士さんにやるとかはやってます。ただ、なんか結局その振り込みを最終承認しなきゃいけないの私だったりとかするので、振り込みとかなんかちょっと結局あるアプさんとのやりとりとか、私が結構頻繁にやってるところがあって。

未設定話者 19:01 
純保さんはなんか忙しそうだし、他の業務も結構いっぱい頼んじゃってるんで、なんかどうするのがいいかなと思って。結局私とじんぼさんがなんか同時並行でやってるっていう部分あります。あるハープさんが主には実務、仕分けしたりとかしてるのはやってくれてるっていう感じです。

未設定話者 19:21 
以上です。
